【裁判字號】    90,訴緝,85
【裁判日期】    901213
【裁判案由】    毒品危害防制條例
【裁判全文】
臺灣桃園地方法院刑事判決                            九十年度訴緝字第八五號
    公  訴  人  臺灣桃園地方法院檢察署檢察官
    被      告  甲○○
右列被告因違反毒品危害防制條例案件，經檢察官提起公訴（八十九年度毒偵字第四
五三九號），本院判決如左：
    主  文
甲○○連續施用第一級毒品，處有期徒刑拾月；又連續施用第二級毒品，處有期徒刑
陸月。應執行有期徒刑壹年。
    事  實
一、甲○○前因施用第二級毒品安非他命案件，經本院裁定送觀察、勒戒後，因無繼
    續施用傾向，而由台灣桃園地方法院檢察署檢察官於民國八十七年八月三十一日
    以八十七年度偵字第五０九０號為不起訴處分確定。又於八十八年間因再度施用
    毒品，經本院於八十八年五月十八日以以八十八年度毒聲字第二八二二號裁定送
    觀察、勒戒後，認有繼續施用毒品傾向，本院復以八十八年度毒聲字第四三三五
    號裁定送強制戒治，並由台灣桃園地方法院檢察署檢察官以八十八年度偵字第五
    三四０號向本院聲請簡易處刑，經本院簡易庭於八十八年十月二十一日以八十八
    年度桃簡字第八六０號判處有期徒刑四月確定，嗣因強制戒治期間成效評定為合
    格，經本院以八十八年度毒聲字第七０二四裁定停止戒治付保護管束，詎甲○○
    於停止戒治付保護管束期間仍不知警惕，另基於施用第一級毒品海洛因及第二級
    毒品安非他命之概括犯意，均自八十九年三月間某日起至同年八月十七日止，連
    續在其男友林萬忠位於桃園縣桃園市○○路一二六號住處，非法施用第一級毒品
    海洛因及第二級毒品安非他命多次。嗣於八十九年八月十七日晚上十時許，甲○
    ○在桃園縣桃園市○○○街一八三號三樓二室為警查獲。
二、案經桃園縣警察局桃園分局報請台灣桃園地方法院檢察署檢察官偵查起訴。
    理  由
一、訊據被告甲○○對於右揭時、地連續施用第一級毒品海洛因及第二級毒品安非他
    命之犯行坦承不諱，且被告為警查獲時所採尿液經送鑑驗結果，確有嗎啡及安非
    他命之陽性反應，此有桃園縣衛生局出具之不法藥物尿液檢定書、法務部調查局
    出具之檢驗通知書各一紙附卷可稽，故被告施用第二級毒品安非他命之犯行應堪
    認定。第查，被告前因施用第二級毒品，經本院裁定送觀察、勒戒，無繼續施用
    傾向，經台灣桃園地方法院檢察署檢察官於八十七年八月三十一日以八十七年度
    偵字第五０九０號為不起訴處分確定。又因連續施用毒品，經本院以八十八年度
    毒聲字第二八二二號裁定送觀察、勒戒後，認有繼續施用毒品傾向，本院復以八
    十八年度毒聲字第四三三五號裁定送強制戒治，並由台灣桃園地方法院檢察署檢
    察官以八十八年度偵字第五三四０號聲請簡易處刑，經本院簡易庭於八十八年十
    月二十一日以八十八年度桃簡字第八六０號判處有期徒刑四月確定，有台灣高等
    法院被告全國前案紀錄表一紙、台灣桃園地方法院檢察署刑案資料查註紀錄表一
    份在卷可按，是本件被告三犯施用毒品，事證明確，被告之犯行，堪以認定。
二、核被告所為，係犯毒品危害防制條例第十條第一項及第二項之施用第一級毒品、
    第二級毒品罪。被告持有第一級毒品海洛因、第二級毒品安非他命之低度行為應
    為施用之高度行為所吸收，均不另論罪。被告先後多次施用第一級、第二級毒品
    之犯行，均時間緊接，犯罪構成要件相同，顯係基於概括犯意反覆為之，為連續
    犯，均應論以一罪，並加重其刑。被告所犯前開二罪，犯意各別，犯行互殊，應
    分論併罰。爰審酌被告屢次施用毒品，甚至於懷孕期間仍持續施用，毫不考慮是
    否會危及胎兒，以及被告之品行、動機、手段等一切情狀，判決如主文所示之刑
    ，並定其應執行之刑，以資懲儆。至扣案之海洛因一包及吸食器一組，被告自始
    均否認為其所有，並辯稱：扣案之海洛因是在楊淑芬皮包內所起獲，另吸食器係
    在鐵窗旁查獲，該處係楊淑芬之住處，伊不知該物係何人所有等語，核與桃園警
    察局桃園分局執行逕行搜索結果報告書、搜索扣押証明筆錄各一份相符，該扣案
    物既非自被告身上所查獲，難認係被告所持有之物，復查無其他証據足認該物係
    被告所有，故不另為沒收及銷燬之諭知，附此敘明。
三、公訴意旨略以：被告自八十七年八月三十一日不起訴處分後至八十九年三月間某
    日施用連續施用第一級、第二級毒品，因認被告此部分亦涉犯毒品危害防制條例
    第十條第一項、第二項之罪嫌云云。訊據被告堅決否認有此部分之犯行，辯稱：
    伊係自八十九年三月間才開始有陸續施用第一級、第二級毒品，之前並無施用等
    語，而被告為警查獲時所採尿液，經鑑定結果雖有嗎啡及安非他命之陽性反應，
    惟此僅能証明被告於查獲九十六小時內之某時點，曾有施用海洛因及安非他命之
    犯行，尚無足以証明被告於公訴意旨之前揭時段內有施用前開毒品之犯行，此外
    復查無其他積極証據足以証明公訴意旨所指之犯行，惟此部分與被告前開有罪之
    事實有裁判上一罪之關係，故無庸另為無罪判決之諭知，併此敘明。
據上論斷，應依刑事訴訟法第二百九十九條第一項前段，毒品危害防制條例第十條第
一項、第二項，刑法第十一條前段、第五十六條、第五十一條第五款，判決如主文。
本案經檢察官翁姵嫻到庭執行職務
中      華      民      國    九十      年     十二     月     十三     日
                              台灣桃園地方法院刑事第二庭
                                  法  官  林  恆  吉
右正本證明與原本無異。
如不服本判決，應於判決送達後十日內向本院提出上訴狀( 應附繕本 )，上訴於
臺灣高等法院。
                                  書記官  邱  仲  騏
中      華      民      國    九十      年     十二     月     十八     日
附錄本案論罪科刑法條全文：
毒品危害防制條例第十條第一項、第二項
施用第一級毒品者，處六月以上五年以下有期徒刑。
施用第二級毒品者，處三年以下有期徒刑。


司法院資訊處製作；財團法人民間司法改革基金會備份。
